臺灣臺中地方法院刑事判決　　　　　　　94年度訴字第2965號
公　訴　人　臺灣臺中地方法院檢察署檢察官
被　　　告　乙○○
　　　　　　　　　　（現另案於臺灣臺中監獄執行中）
指定辯護人　本院公設辯護人甲○○
上列被告因違反槍砲彈藥刀械管制條例案件，經檢察官提起公訴
（九十四年度偵字第一二○五二號），本院判決如下：
    主    文
乙○○未經許可，無故持有可發射子彈具有殺傷力之改造手槍，
處有期徒刑年陸月，併科罰金新臺幣拾萬元，罰金如易服勞役
，以新臺幣玖佰元即銀元佰元折算壹日。扣案之改造手槍壹把
（槍枝管制編號0000000000號）、制式子彈顆、具
直徑八釐米金屬彈頭之土造子彈拾顆、具直徑八‧五釐米金屬彈
頭之土造子彈顆，均沒收。
    犯罪事實
一、乙○○明知綽號「阿順」之真實姓名不詳成年男子於民國九
    十四年二月中旬某日某時，在其臺中市○○路詳細地址不明
    之租住處，所交付用以擔保債務之可發射子彈具有殺傷力之
    仿ＢＥＲＥＴＴＡ改造手槍一把（槍枝管制編號00000
    00000號）、具有殺傷力之土造子彈二十二顆（具直徑
    八釐米之金屬彈頭十七顆、其中七顆經鑑驗試射擊發後已不
    具殺傷力；具直徑八‧五釐米之金屬彈頭五顆、其中二顆經
    鑑驗試射擊發後已不具殺傷力）、制式子彈四顆（其中一顆
    經鑑驗試射擊發後已不具殺傷力）等物，屬法律明文列管之
    槍砲、彈藥，未經中央主管機關許可，不得持有，竟基於持
    有上開槍、彈之犯意，同意收受以作為該名「阿順」之成年
    男子擔保債務用，而未經許可，持有前開槍、彈。嗣於九十
    四年六月二十八日十八時三十分許，經警在臺中市○區○○
    路五八一號七樓之七住處查獲，並扣得前開可發射子彈具有
    殺傷力之仿ＢＥＲＥＴＴＡ改造手槍一把（槍枝管制編號0
    000000000號）、具有殺傷力之土造子彈二十二顆
    （具直徑八釐米之金屬彈頭十七顆、其中七顆經鑑驗試射擊
    發後已不具殺傷力；具直徑八‧五釐米之金屬彈頭五顆、其
    中二顆經鑑驗試射擊發後已不具殺傷力）、制式子彈四顆（
    其中一顆經鑑驗試射擊發後已不具殺傷力）；另扣得不具殺
    傷力之土造子彈二顆。
二、案經臺中市警察局第一分局報請臺灣臺中地方法院檢察署檢
    察官偵查起訴。
    理    由
一、訊據被告乙○○固不否認前揭未經許可持有槍、彈之事實，
    惟辯稱：九十四年二月間綽號「阿順」之人說有一個包包裡
    面是電腦，要放在他家，過幾天後會來拿，當時其同意「阿
    順」寄放，其並不知包包裡面是槍、彈，後來於九十四年四
    月間其要搬家時將該包包打開來看，才知道裡面有槍、彈，
    後來其就把槍、彈拿到新家，想說連絡到「阿順」之人後再
    將該包包及裡面的槍、彈一起返還，其繼續持有該槍、彈係
    為等綽號「阿順」之人取回等語。惟查：
  (一)被告未經許可持有前開槍、彈為警查獲之事實，業據被告坦
    認不諱，並有照片四張及扣押物品清單一份在卷可稽，復有
    扣案之可發射子彈具殺傷力之仿ＢＥＲＥＴＴＡ改造手槍一
    把（槍枝管制編號：0000000000號）、具有殺傷
    力之土造子彈二十二顆（具直徑八釐米之金屬彈頭十七顆、
    其中七顆經鑑驗試射擊發後已不具殺傷力；具直徑八‧五釐
    米之金屬彈頭五顆、其中二顆經鑑驗試射擊發後已不具殺傷
    力）及制式子彈四顆（其中一顆經鑑驗試射擊發後已不具殺
    傷力）可資佐證。前開槍、彈經送內政部警政署刑事警察局
    鑑定結果，認「一送鑑改造手槍一支（槍枝管制編號000
    0000000號），認係由仿ＢＥＲＥＴＴＡ廠８４型半
    自動手槍製造之玩具手槍換裝土造金屬槍管及土造槍機而成
    之改造手槍，機械性能良好，可擊發適用子彈，具有殺傷力
    。二送鑑制式子彈肆顆，鑑驗情形如下：(一)貳顆，認均係口
    徑０．３８０吋制式子彈，認均具殺傷力。(二)壹顆，認係口
    徑９ｍｍ制式子彈，認具殺傷力。(三)壹顆，認係口徑９ｍｍ
    制式子彈截短彈殼改造而成之改造子彈，經試射，可擊發，
    認具殺傷力。三送鑑改造子彈貳拾肆顆，鑑驗情形如下：(一)
    壹拾柒顆，認均係具直徑約８‧０ｍｍ金屬彈頭之土造子彈
    ，經採樣柒顆試射，均可擊發，認具殺傷力。(二)伍顆，認均
    係具直徑約８‧５ｍｍ金屬彈頭之土造子彈，經採樣貳顆試
    射，均可擊發，認具殺傷力。」，此有該局九十四年七月十
    二日刑鑑字第○九四○一○一七三四號函附槍彈鑑定書一份
    附於偵查卷可稽。
  (二)被告雖辯稱九十四年二月中旬時，綽號「阿順」之人係拿一
    個黑色的大型側背包說裡面是電腦要寄放，其當時並不知是
    裡面有槍、彈，是於九十四年四月間其原租屋處租期屆滿要
    搬家時，將那個黑色的大型側背包打開來看，才知道裡面是
    槍、彈，那時因為找不到「阿順」，所以才將該槍、彈拿到
    臺中市○區○○路五八一號七樓之七住處，想說等找到「阿
    順」再還給他云云，惟查，被告於警詢及檢察官於九十四年
    六月二十八日偵查中，均自承係綽號「阿順」之人交予其作
    為抵押債務之用，等有錢才拿回去等語（見九十四年六月二
    十七日警詢筆錄及臺灣臺中地方法院檢察署九十四年度核退
    字第一七六九號偵查卷第十四頁），嗣後始改稱不知綽號「
    阿順」之人交付之物為槍、彈等語，前後所述不一，即屬有
    疑，又如被告所辯該綽號「阿順」之人如僅係請託被告同意
    將包包寄放於被告住處，並未告知被告寄放為槍、彈，則該
    綽號「阿順」之人既無意交付被告該批槍、彈，亦無意讓被
    告知悉所寄放之物為槍、彈，且有向被告明確表示過幾天即
    會前來取回，衡情該綽號「阿順」之人自應會儘速連絡取回
    ，以避免嗣後遭被告查覺有異，何以自九十四年二月中旬交
    付被告後至被告所述於九十四年四月間搬家前，長達約二個
    月期間均未曾再與被告連絡；另參以被告於本院審理時自承
    綽號「阿順」之人後來即搬家找不到人等語，則被告於九十
    四年四月搬家前既已找不到綽號「阿順」之人而無法聯絡，
    顯見其於九十四年四月搬家後更難與綽號「阿順」之人聯絡
    ，是被告又如何於搬家後將該槍、彈返還綽號「阿順」之人
    ，其所辯稱將該批槍、彈帶至新住處係為要等綽號「阿順」
    之人取回等語，亦與常情未合。被告前開所辯，均顯係事後
    卸責之詞，並無足採；益徵被告於警詢及檢察官於九十四年
    六月二十八日偵查中所述係係綽號「阿順」之人交付作為抵
    押債務之用等語為真正；又本件既係綽號「阿順」之人交予
    被告用以抵押債務之用，核如前述，則縱或被告於該綽號「
    阿順」之人返還借款後會予以返還，然仍與單純受寄而代藏
    之寄藏行為有間，是被告所辯係代綽號「阿順」之人寄藏前
    揭槍、彈等語，亦無足採。事證明確，被告犯行堪以認定。
二、核被告乙○○所為，係犯槍砲彈藥刀械管制條例第八條第四
    項之未經許可持有可發射子彈具有殺傷力之改造手槍罪及第
    十二條第四項之未經許可持有子彈罪。被告一持有行為，同
    時觸犯槍砲彈藥刀械管制條例第八條第四項及第十二條第四
    項等罪名，為想像競合犯，應依刑法第五十五條之規定從一
    重之未經許可持有可發射子彈具有殺傷力之改造手槍罪。爰
    審酌被告犯罪之動機、手段，非若一般持有槍砲彈藥類型犯
    罪之兇殘或以加害良善為目的；次就犯罪所生危害，雖對於
    社會治安具有潛在性危害，然尚無造成其他公眾或他人之現
    實惡害，且被告犯後坦承部分犯行，所犯情節尚非重大等一
    切情狀，量處如主文所示之刑，並就罰金部分諭知易服勞役
    之折算標準。扣案之具有殺傷力之仿ＢＥＲＥＴＴＡ改造手
    槍一把（槍枝管制編號0000000000號）、制式子
    彈三顆、具直徑八釐米金屬彈頭之土造子彈十顆、具直徑八
    ‧五釐米金屬彈頭之土造子彈三顆，均係違禁物，均應依刑
    法第三十八條第一項第一款之規定宣告沒收。扣案之制式子
    彈一顆、具直徑八釐米金屬彈頭之改造子彈七顆及具直徑八
    ‧五釐米金屬彈頭之改造子彈二顆，均業經擊發鑑驗，已不
    具有殺傷力；其餘二顆由玩具金屬彈殼加裝具直徑七‧九釐
    米金屬彈頭之改造子彈，經鑑驗結果，無法擊發，亦不具殺
    傷力；此亦有前開內政部警政署刑事警察局槍彈鑑定書一份
    在卷可參，爰均不予宣告沒收，併此敘明。
據上論斷，應依刑事訴訟法第二百九十九條第一項前段，槍砲彈
藥刀械管制條例第八條第四項、第十二條第四項，刑法第十一條
前段、第五十五條、第四十二條第二項、第三十八條第一項第一
款，判決如主文。
中　　華　　民　　國　　94　　年　　11　　月　　30　　日
                  刑事第六庭    審判長法  官  簡源希
                                      法　官  鄧敏雄
                                      法　官　戴博誠
上正本證明與原本無異。
如不服本判決，應於送達後十日內向本院提出上訴狀（須附繕本
），上訴於臺灣高等法院臺中分院。
                                      書記官  鄭淑英
中　　華　　民　　國　　94　　年　　11　　月　　30　　日
【附錄論罪科刑法條】
槍砲彈藥刀械管制條例第八條第一項、第四項：
未經許可，製造、販賣或運輸鋼筆槍、瓦斯槍、麻醉槍、獵槍、
空氣槍或第四條第一項第一款所定其他可發射金屬或子彈具有殺
傷力之各式槍砲者，處無期徒刑或五年以上有期徒刑，併科新臺
幣一千萬元以下罰金。
未經許可，持有、寄藏或意圖販賣而陳列第一項所列槍枝者，處
三年以上十年以下有期徒刑，併科新臺幣七百萬元以下罰金。
槍砲彈藥刀械管制條例第十二條第一項、第四項：
未經許可，製造、販賣或運輸子彈者，處一年以上七年以下有期
徒刑，併科新臺幣五百萬元以下罰金。
未經許可，持有、寄藏或意圖販賣而陳列子彈者，處五年以下有
期徒刑，併科新臺幣三百萬元以下罰金。
